臺灣基隆地方法院交通事件裁定　　　　　　　　　　　九十三年度交聲字第二九號
　　原處分機關　交通部公路總局台北區監理所基隆監理站
　　異　議　人
　　即受處分人　乙○○
右列受處分人因違反道路交通管理處罰條例案件，對於交通部公路總局台北區監理所
基隆監理站九十三年二月十七日所為之處分（原處分案號：基監字第裁四二─Ｒ00
000000號），聲明異議，本院裁定如左：
    主  文
異議駁回。
    理  由
一、本件聲明異議意旨略以：九十一年八月二十八日晚上六時二分許，異議人之夫林
    才富駕駛車號ＭＨ─八三七八號自用小客車，停放於基隆市○○路上，惟該路段
    並無任何標誌或標線禁止車輛停車，本屬得停車路段，員警竟舉發在設有禁止停
    車標線或標誌之地區任意停車，與事實不符，原處分機關據以裁罰異議人新台幣
    一千二百元罰鍰，顯有不當，爰聲明異議請求撤銷原處分。
二、原處分機關即交通部公路局臺北區監理所基隆監理站（下稱原處分機關）係以聲
    明異議人即受處分人乙○○（下稱受處分人）於民國九十一年八月二十八日晚上
    六時二分許，駕駛車牌號碼ＭＨ─八三七八號自用小客車，在基隆市○○路設有
    禁止停車標誌之處所停車，依據道路交通管理處罰條例第五十六條第一項第四款
    之規定，裁處新臺幣一千二百元之罰鍰。異議人之委託人即異議人之夫則到院稱
    ：「當天車子由我駕駛停在基隆市○○路上，舉發時（九十一年八月二十八日）
    義二路上並沒有任何標誌、標線禁止停車，員警舉發在禁止停車處停車是不正確
    的，舉發地點後來才在路面上標示黃線，九十一年八月二十八日舉發時還未劃黃
    線」云云。
三、經查：按「汽車駕駛人停車時，有左列情形之一者，處新臺幣六百元以上一千二
    百元以下罰鍰：．‧．四、在設有禁止停車標誌、標線之處所停車者。」道路交
    通管理處罰條例第五十六條第一項第四款定有明文。本件交通員警舉發之地點係
    基隆市○○路（介於信一、信二路段間），異議人於舉發時間確實停放車號ＭＨ
    ─八三七八號自用小客車於義二路，固為聲明異議人所不否認；依證人甲○○即
    舉發員警到院證稱：「九十一年八月二十八日下午五點到七點，在基隆市○○路
    信二路上執勤，當時是下班時間，路上車輛很多，看到ＭＨ─八三七八自小客違
    規停在義二路上（九十年基隆市政府公告義二路為禁止停車區，當時規劃為形象
    商圈，做為行人徒步區使用），舉發時義二路上沒有黃色標線，但義二路路頭、
    路尾均有紅底白字的禁止停車標誌，載明該路段禁止停車。我看到異議人車輛違
    規停放就拍照，等照片洗出後在九十一年十月九日填單舉發。」等語（見本院九
    十三年四月十九日訊問筆錄），並提出基隆市○○路現場之照片十一張為憑，經
    本院就基隆市○○路何時設置禁止停車標誌等事項函查基隆市警察局結果，復稱
    ：「基隆市○○路段（信一路至信二路間）禁止停車標誌在義二路形象商圈未規
    劃前已設置多年，惟其設置年限已無可考」等情，有該局九十三年四月五日基警
    交字第０九三０二六０八八號函附卷可佐，核與證人甲○○前開證言相符，堪認
    基隆市○○路於九十年間經基隆市政府規劃為形象商圈前已屬禁止停車路段，換
    言之，本案舉發時間（九十一年八月二十八日）基隆市○○路已設置有禁止停車
    之標誌無誤。異議人雖辯稱：「舉發時基隆市○○路上並無黃色禁止停車標線」
    等語，核與證人甲○○到院證稱：「舉發時地上沒有黃色標線」等語相符，經本
    院函查基隆市警察局結果，亦復稱：「基隆市○○路（信一路至信二路間）路面
    禁停黃線係於九十一年十月十七日當日繪製完竣」等情，有該局九十三年三月八
    日基警交字第０九三００二三六五０號函附卷可參，堪認舉發時基隆市○○路之
    路面確實尚未繪製黃色禁停標線。惟依道路交通標誌標線號誌設置規則第一百四
    十六條規定：「標線用以管制交通，係表示警告、禁制、指示之標識，以線條、
    圖形、標字或其他導向裝置劃設於路面或其他設施上」，本件異議人於舉發時、
    地停車，雖於停車地點路面上並無繪製黃色禁止停車標線，惟該路段路口、路尾
    均有禁止停車之警告、禁制標誌，為禁止停車之地區，異議人任意停車，自符合
    前開「在設有禁止停車標誌處所停車」之違規要件，原處分機關依道路交通管理
    處罰條例第五十六條第一項第四款規定，裁處異議人一千二百元罰鍰之處分，核
    無違誤，本件受處分人之異議為無理由，自應將其異議駁回。
四、據上論斷，應依道路交通案件處理辦法第十九條，裁定如主文。
中　　　華　　　民　　　國　　九十三　　年　　　四　　　月　　二十一　　日
                                    臺灣基隆地方法院交通法庭
                                        法  官    何  怡  穎
右正本證明與原本無異。
對於本件裁定如有不服，應於收受送達後五日內，向本院提出抗告書狀，敘述抗告之
理由，抗告於臺灣高等法院。
                                        書記官    李  繼  業
中　　　華　　　民　　　國　　九十三　　年　　　四　　　月　　二十一　　日
